【裁判字號】    89,交訴,24
【裁判日期】    890420
【裁判案由】    遺棄
【裁判全文】
臺灣臺中地方法院刑事判決                          八十九年度交訴字第二四號
    公訴人  台灣台中地方法院檢察署
    被  告  乙○○
右列被告因過失傷害案件，經檢察官提起公訴（八十九年度偵字第五四六號），本院
判決如左：
        主    文
乙○○從事業務之人，因業務上之過失傷害人，處有期徒刑肆月，如易科罰金，以參
佰元折壹日。
其餘被訴部分無罪。
        事    實
一、乙○○係臺中汽車客運股份有限公司之營業大客車司機，為從事駕駛業務之人，
    於民國八十八年七月六日下午三時十分許，駕駛車號ＦＯ─一三七號營業大客車
    ，沿臺中市○區○○路往忠明南路方向行駛，行經臺中市○區○○路二段三十六
    號前，原應注意駕駛人駕駛車輛時，應遵守道路交通標線之指示行進，不得任意
    駛出路面邊線；並於車輛行進中應隨時注意車前狀況，採取必要之安全措施，且
    依當時情形，並無不能注意之情形，竟疏末注意貿然駛出路面邊線，行駛慢車道
    ，慢車道內適有丙○○所有之車號ＮＯ─○五八七號自小客車停放該處，致撞及
    丙○○車左後側，再使該車衝撞右前方停放路邊之六部機車，使丙○○車之車體
    前後因撞擊凹陷變形，丙○○因此受有左鎖骨骨折及左肩關節攣縮等傷害。乙○
    ○於肇事後，於有偵查犯罪職權之機關尚不知何人為肇事者前，即主動向台中市
    警察局交通警察隊表明其係肇事者並陳述肇事之經過，自首而接受裁判。
二、案經丙○○訴由臺灣臺中地方法院檢察署檢察官偵查起訴。
        理    由
一、訊據被告乙○○對於右揭事實供認不諱，核與告訴人陳景樹指訴之情節相符，並
    有臺中市○○○道路交通事故調查報告表、現場照片九幀及告訴人提出之中國醫
    藥學院附設醫院診斷證明書各一紙附卷可稽。按駕駛人駕駛車輛時，應遵守道路
    交通標線之指示，於遵行車道內行進，又在雙向二車道行駛時，除準備停車或臨
    時停車外，不得駛出路面邊線，且行駛時應注意車前狀況，並隨時採取必要之安
    全措施。道路交通安全規則第九十條、第九十四條第三項及第九十七條第一款、
    第四款分別定有明文。被告既為職業駕駛人，駕車時自應注意上述道路交通安全
    規定，且依當時路況又無不能注意之情形，竟疏未注意致肇事，致告訴人受有右
    開傷害，被告顯有過失責任甚明。另本件經告訴人申請臺灣省臺中市區車輛行車
    事故鑑定委員會鑑定，亦同此認定，有該會八十八年十一月三日中市鑑字第八八
    六一○號鑑定意見書在卷足憑，是被告之過失駕駛行為與告訴人之受有傷害間具
    有相當因果關係。至被告雖辯稱當時有一大貨車自左方車道逼近超車云云，惟其
    並未提出積極證據供本院調查，縱令其辯解屬實，亦不影響其犯業務過失傷害罪
    名之認定。本件事證明確，被告業務過失傷害犯行，堪以認定。
二、按被告係營業大客車司機，為從事業務之人，於執行業務中開車肇事，致人受傷
    ，核其所為，係犯刑法第二百八十四條第二項前段之業務過失傷害罪。其於肇事
    後，於有偵查犯罪職權之機關尚不知何人為肇事者前，即主動向現場處理之警員
    ，自首犯罪，而接受裁判，此已據被告供明並有警訊筆錄可按，應依自首之例減
    輕其刑。爰審酌被告過失程度之輕重、告訴人所受傷害程度、被告肇事後態度及
    肇事後被告迄今未與告訴人達成民事和解，取得諒解等一切情狀，量處如主文所
    示之刑，並諭知易科罰金之折算標準，以資懲儆。
三、公訴意旨另以被告在肇事後，竟未報警處理或採取救護及其他必要措施，逕自下
    車離去而逃逸，因認被告另涉有刑法第一百八十四條之四之肇事逃逸罪。訊據被
    告堅決否認有右揭犯行，辯稱：事發後伊立即下車查探告訴人之傷勢，告訴人告
    以「並無大礙，可能有點脫臼」，伊即到處找尋公用電話，在場等候警察到場處
    理，並向警員說明肇事之經過，並在交通警察隊肇事現場圖簽名等語。經查被告
    所辯上情，核與證人即事發後到場處理之警員甲○○所訴情節相符（見八十九年
    四月六日審判筆錄），且台中市警察局交通警察隊肇事現場圖上確有被告之簽名
    ，有該現場圖影本附卷可稽，是被告所辯，可以採信。此外，並無其他積極證據
    ，足以證明被告有肇事逃逸之犯行，是不能證明被告犯罪，自應為無罪之諭知。
據上論斷，應依刑事訴訟法第二百九十九條第一項前段、第三百零一條第一項，刑法
第二百八十四條第二項前段、第六十二條前段、第四十一條，罰金罰鍰提高標準條例
第一條前段、第二條，判決如主文。
中      華      民      國    八十九    年      四      月    二十    日
                                    臺灣臺中地方法院交通法庭
                                        法 官  許  金  樹
右正本證明與原本無異
如不服本判決，應於判決送達後十日內，向本院提出上訴狀上訴於台灣高等法院台中
分院（並附繕本)
中      華      民      國    八十九    年      四      月    二十四  日
                                        書記官
附錄法條：
中華民國刑法第二百八十四條：
因過失傷害人者，處六月以下有期徒刑、拘役或五百元以下罰金，致重傷者，處一年
以下有期徒刑、拘役或五百元以下罰金。從事業務之人，因業務上之過失傷害人者，
處一年以下有期徒刑、拘役或一千元以下罰金，致重傷者，處三年以下有期徒刑、拘
役或二千元以下罰金。


司法院資訊處製作；財團法人民間司法改革基金會備份。
